【裁判字號】    98,家聲,166
【裁判日期】    980507
【裁判案由】    大陸地區判決聲請承認之裁定
【裁判全文】
臺灣高雄地方法院民事裁定             98年度家聲字第166號
聲  請  人  甲○○
訴訟代理人  乙○○
相  對  人  丙○○
上當事人間請求認可大陸地區離婚判決事件，本院裁定如下：
    主    文
認可大陸地區四川省仁壽人民法院西元二○○九年二月二十七日
（2009）仁壽民初字第289 號民事確定判決。
程序費用新臺幣壹仟元由相對人負擔。
    理    由
一、按在大陸地區作成之文書，經行政院設立或指定之機構或委
    託之民間團體驗證者，推定為真正；又在大陸地區作成之民
    事確定判決、民事仲裁判斷，不違背臺灣地區公共秩序或善
    良風俗者，得聲請法院裁定認可；前開規定，以在臺灣地區
    作成之民事確定裁判、民事仲裁判斷，得聲請大陸地區法院
    裁定認可或為執行名義者，始適用之，臺灣地區與大陸地區
    人民關係條例第7 條、第74條第1 項、第3 項分別定有明文
    。
二、本件聲請意旨略以：聲請人甲○○與相對人丙○○原係夫妻
    ，因感情破裂，業經四川省仁壽人民法院判決離婚確定，並
    經財團法人海峽交流基金會驗證屬實，爰依臺灣地區與大陸
    地區人民關係條例第74條第1 項規定聲請裁定認可等語，業
    據其提出戶籍謄本、四川省仁壽人民法院西元2009年2 月27
    日（2009）仁壽初字第289 號民事判決暨其生效證明書、四
    川省成都市律政公證處西元2009年3 月27日（2009）川律公
    證字第1255、1256、1257號公證書、財團法人海峽交流基金
    會民國98年4 月27日（98）南核字第040352、040355、0403
    47號證明、委託書等各1 份為證。
三、經查，聲請人主張之上開事實，業據聲請人提出上開文件為
    證，堪信為真實。本院審酌上開判決書內容，係以原、被告
    婚前缺乏了解，相識不久即登記結婚，婚姻基礎較差。婚後
    被告即回臺灣且行蹤不明，已導致夫妻無法共同生活，相互
    間互不往來，夫妻感情確已破裂為據，准予判決兩造離婚，
    與我國民法第1052條第2 項之離婚重大事由相當，經核其判
    決內容亦與臺灣地區之公共秩序或善良風俗並無相違；又大
    陸地區業於民國87年1 月15日通過「最高人民法院關於人民
    法院認可台灣地區有關法院民事判決的規定」，並自同年5
    月26日起施行，嗣在臺灣地區作成之民事確定裁判，已得依
    該規定聲請大陸地區法院裁定認可，故應認聲請人之聲請於
    法有據，應予認可。
四、依非訟事件法第21條第2項、第24條第1項，民事訴訟法第78
    條，裁定如主文。
中    華    民    國    98    年    5     月    7     日
                  家事法庭      法  官   劉建利
以上正本係照原本作成
如對本裁定抗告須於裁定送達後10日內向本院提出抗告狀
中    華    民    國    98    年    5     月    7     日
                                書記官   李聖章


司法院資訊處製作；財團法人民間司法改革基金會備份。
